臺灣士林地方法院刑事判決
110年度易字第539號
公  訴  人  臺灣士林地方檢察署檢察官
被      告  胡澎珍



上列被告因竊盜案件，經檢察官提起公訴（110年度偵字第3029
號），本院判決如下：
    主  文
胡澎珍犯竊盜罪，處罰金新臺幣伍仟元，如易服勞役，以新臺幣
壹仟元折算壹日。未扣案如附表所示之犯罪所得沒收，於全部或
一部不能沒收或不宜執行沒收時，追徵其價額。
    犯罪事實
一、胡澎珍意圖為自己不法之所有，基於竊盜之犯意，於民國11
    0年1月18日晚間8時14至30分，在址設臺北市○○區○○路○段00
    0號「7-ELEVEN統一超商香城門市」（下稱本案超商門市）
    內，接續徒手竊取店內所陳列由店長楊秉諠管領之「雙倍起
    司燻雞焗麵」1盒（價值新臺幣【下同】65元）、「御料小
    館滷味燙」1碗（價值75元）、紅標料理米酒1罐及雨衣1件
    等物（米酒及雨衣均發還予楊秉諠），得手後隨即在上址超
    商門市內，當場食用上開焗麵及滷味燙。嗣楊秉諠發覺有異
    ，調閱監視器畫面確認胡澎珍均未結帳後，旋報警處理而查
    悉上情。
二、案經臺北市政府警察局南港分局報告臺灣士林地方檢察署檢
    察官偵查起訴。
    理  由
壹、程序方面：
一、按法院認為應科拘役、罰金或應諭知免刑或無罪之案件，被
    告經合法傳喚無正當理由不到庭者，得不待其陳述逕行判決
    ，刑事訴訟法第306 條定有明文。經查，被告經合法傳喚後
    ，於本院110年11月26日審理期日無正當理由未到庭，此有
    本院送達證書2紙、該日報到單與審判筆錄等附卷可考（見
    本院易字卷第25至31頁），且本院認本案屬應處罰金之案件
    （理由詳後述），依據前開規定，本件爰不待被告陳述，逕
    為一造辯論判決。
二、按被告以外之人於審判外之陳述，雖不符刑事訴訟法第159 
    條之1至第159條之4之規定，然經當事人於審判程序同意作
    為證據，法院審酌該言詞陳述或書面陳述作成時之情況，認
    為適當者，亦得為證據。而當事人、代理人或辯護人於法院
    調查證據時，知有第159條第1項不得為證據之情形，而未於
    言詞辯論終結前聲明異議者，視為有前項之同意，刑事訴訟
    法第159條之5第1項、第2項定有明文。查本判決所引用之下
    列被告以外之人於審判外之陳述，檢察官於本院言詞辯論終
    結前，未對證據能力聲明異議，而本院審酌該等證據之取得
    過程並無瑕疵，故以之作為證據係屬適當，故認均有證據能
    力。至本判決其餘所引用之非供述證據，查無違反法定程序
    取得之情形，依刑事訴訟法第158條之4規定反面解釋，亦均
    認具證據能力。
貳、實體方面：
一、被告於本院審理時經合法傳喚未到庭，而其於警詢、偵查時
    否認有何竊盜之犯行，辯稱：我沒印象有拿雨衣、麵、滷味
    燙及米酒，我不可能不付錢云云。惟查：
（一）被告於犯罪事實欄一所示時、地，依序徒手拿取本案超商
　　門市內所陳列之雨衣、「雙倍起司燻雞焗麵」1盒、「御料
    小館滷味燙」1碗及紅標料理米酒1罐等物，拿取後就上開物
    品均未至門市櫃臺結帳，反係直接走向門市座位區，並將前
    揭焗麵、滷味燙拆封後加以食用，當日晚間經門市店長楊秉
    諠發覺有異，調閱監視器確認後，即報警處理，而前揭雨衣
    及米酒則因被告尚放置在現場，遂由店長楊秉諠領回等情，
    業據證人即被害人楊秉諠於警詢時指述確實（見偵卷第13至
    15頁），並有案發監視器錄影光碟1片暨畫面截圖6張、現場
    照片6張、臺灣士林地方檢察署公務電話紀錄單1紙存卷可佐
    （見偵卷第37至41、43至44、119頁、卷末光碟存放袋），
    此部分事實堪以認定。
（二）被告固以前詞置辯，惟查：由卷附案發監視器錄影光碟畫
　　面截圖、現場照片清楚顯示，被告確實有拿取上開雨衣、焗
    麵、滷味燙及米酒之行為，且其所拿取之焗麵、滷味燙已食
    用完畢（見偵卷第37至38、40頁），被告上開無印象之說法
    ，顯為卸責之詞。另被害人楊秉諠報案後，警方前來現場時
    對被告加以詢問，被告向警方告知其身上未攜帶現金，但否
    認未結帳，經被告同意後，警方檢視其身上財物，並未發現
    被告有攜帶現金或信用卡等可供結帳之物一節，有臺北市政
    府警察局南港分局110年3月18日北市警南分刑字第11030027
    40號函所附處理本案警員出具之職務報告1份在卷可稽（見
    偵卷第97至99頁），除可證被告當時確無攜帶現金或其他支
    付工具可供結帳外，衡諸常情，被告若確已結帳，亦當提出
    超商門市開立之發票以實其說，然被告僅空言辯稱自己不可
    能不付錢云云，即難採信。
（三）綜上所述，本案事證明確，被告之犯行堪予認定，應依法
　　論科。
二、論罪科刑：
（一）核被告所為，係犯刑法第320條第1項之竊盜罪。又被告在
　　客觀上雖有數個竊盜行為，然其係在密切接近之時、地實施
    ，各行為之獨立性極為薄弱，依一般社會健全概念，在時間
    差距上，難以強行分開，在刑法評價上，以視為數個舉動之
    接續施行，合為包括之一行為予以評價，較為合理，應以接
    續犯論以一罪。
（二）爰以行為人之責任為基礎，審酌被告在本案前未有刑事犯
      罪經法院判處罪刑確定之素行，有臺灣高等法院被告前案
      紀錄表在卷可按，其不思以正當方式獲取所需，利用超商
      人流往來頻繁，店家人員無法時刻注意之際，恣意竊取超
      商門市之數樣物品，並在店內直接食用，對他人之財產權
      缺乏尊重，法治觀念實屬淡薄，所為應予非難；又被告犯
      後未能坦認犯行，亦未與被害人達成和解，態度固不可取
      ，然考量被害人已表明不對被告提出告訴或請求賠償（見
      偵卷第15頁），且本案被告竊得之財物價值不高，部分財
      物亦已由被害人領回，犯罪所生損害有限，兼衡被告之犯
      罪動機、目的、手段及其自述高職畢業之教育程度、退休
      、家境小康（見其警詢筆錄受詢問人欄）等一切情狀，量
      處如主文所示之刑，並諭知易服勞役之折算標準，以示懲
      儆。
三、沒收：
（一）按犯罪所得，屬於犯罪行為人者，沒收之；前二項之沒收
　　，於全部或一部不能沒收或不宜執行沒收時，追徵其價額，
    刑法第38條之1第1項前段、第3項分別定有明文。查被告雖
    否認本案犯行，然其確有竊得上開財物，業經本院認定如前
    ，且其中如附表所示之物則為被告食用殆盡，故未據扣案，
    亦未發還予被害人，為避免被告坐享犯罪所得，爰依上述宣
    告沒收，於全部或一部不能沒收或不宜執行沒收時，追徵其
    價額。
（二）又被告其餘所竊之財物，即上開雨衣、米酒部分，因已由
　　被害人領回，此有臺灣士林地方檢察署公務電話紀錄單1紙
    存卷為憑（見偵卷第119頁），是依刑法第38條之1第5項規
    定，無庸宣告沒收或追徵價額，末此敘明。
據上論斷，應依刑事訴訟法第299條第1項前段、第306 條，刑法
第320條第1項、第42條第3項前段、第38條之1第1項、第3項，刑
法施行法第1條之1第1項，判決如主文。
本案經檢察官詹于槿提起公訴，檢察官蔡元仕到庭執行職務。
中　　華　　民　　國　　110 　年　　11　　月　　30　　日
                  刑事第三庭  法  官  李東益
以上正本證明與原本無異。
如不服本判決應於收受送達後20日內向本院提出上訴書狀，並應
敘述具體理由。其未敘述上訴理由者，應於上訴期間屆滿後20 
日內向本院補提理由書 (均須按他造當事人之人數附繕本 )「切
勿逕送上級法院」。
                              書記官  謝涵妮
中　　華　　民　　國　　110 　年　　12　　月　　6 　　日
附錄本案論罪科刑法條全文：
中華民國刑法第320條
意圖為自己或第三人不法之所有，而竊取他人之動產者，為竊盜
罪，處5年以下有期徒刑、拘役或50萬元以下罰金。
意圖為自己或第三人不法之利益，而竊佔他人之不動產者，依前
項之規定處斷。
前二項之未遂犯罰之。
附表：
1.「雙倍起司燻雞焗麵」1盒（價值65元）
2.「御料小館滷味燙」1碗（價值75元）